# Resultats

```{r setup, include = FALSE}
# Aquest bloc de codi s'executa primer però no es mostra al document final.
# S'encarrega de carregar totes les dades i preparar els objectes necessaris.

# 1. Carreguem funcions i paquets
source('R/00_v_2025_07_23_setup_dir.R')
source('data/01_data_golvin/00_v_2025_07_17_dimensions_amfiteatres_golvin.R')
source('data/02_data_vazquez/00_v_2025_07_23_dimensions_amfiteatres_vazquez.R')
source('R/02_v_2025_08_23_tab_summary.R')
source('R/02_v_2025_09_23_tab_gtsummary.R')

amphi_tool.required_packages(
  locale = 'es_ES.UTF-8',
  update_packages = FALSE)

# 2. Creem les matrius de dades
df_golvin <- tableau_dimensions(
  filtrar_provincia = NULL,
  filtrar_pais = NULL,
  seleccionar_columnes = NULL,
  retornar_originals = FALSE)

df_vazquez <- taules_dimensions(
  filtrar_edifici = 'amphitheater',
  filtrar_pais = NULL,
  filtrar_provincia = contains(c('hispania', 'panonnia', 'britannia')),
  seleccionar_columnes = NULL,
  retornar_originals = FALSE)

# 3. Generem les llistes de taules de resum
tab_01 <- amphi_func.tab_summary(
  df = df_vazquez,
  grup_by = 'nom',
  stats_adicionals = FALSE,
  seleccio_variables = starts_with(c('amplada', 'alcada')),
  na.rm = TRUE,
  bind_rows = TRUE,
  digits = 1)

tabgt_01 <- amphi_func.tab_gtsummary(
  df = df_vazquez,
  seleccio_variables = c(amplada_general, alcada_general),
  grup_by = provincia_romana,
  type_list = NULL,
  label_list = list(
    amplada_general ~ 'Amplada General (m)',
    alcada_general ~ 'Alçada General (m)'),
  table_title = 'Dimensions dels amfiteatres')

```

## Resultats de Golvin (1988)

A continuació es mostren les estadístiques descriptives de les dimensions dels amfiteatres segons les dades de Golvin, agrupades per província romana. Cada pestanya correspon a una variable diferent.

```{r golvin-tables, results = 'asis'}

```

## Resultats de Vázquez (2023)

A continuació es mostren les estadístiques descriptives de les dimensions dels amfiteatres segons les dades de Vázquez, agrupades per província romana.

```{r vazquez-tables, results = 'asis'}

```
